【裁判字號】    89,易,109
【裁判日期】    890229
【裁判案由】    竊盜
【裁判全文】
臺灣雲林地方法院刑事判決                          八十九年度易字第一九號
    公  訴  人  臺灣雲林地方法院檢察署檢察官
    被      告  乙○○
右列被告因竊盜案件，經檢察官提起公訴（八十九年度偵字第一二六號），本院判決
如左：
    主  文
乙○○竊盜，處拘役肆拾日。
    事  實
一、乙○○原係雲林縣元長鄉○○村○○路十四號欽龍工業股份有限公司（以下簡稱
    欽龍公司）之職員，其竟意圖為自己不法之所有，於民國八十八年三月間，在欽
    龍公司內，竊取欽龍公司所有價值計新台幣（下同）一萬元之兩孔朝上網片九Ⅹ
    三六英吋一塊、十二Ⅹ三六英吋二塊、二四Ⅹ六○英吋五塊、鐵管一八○公分兩
    段式四支、一一○公分一段式四支、七五公分一段式四支、木板一八Ⅹ三六英吋
    三塊、調高螺絲十二支、輪子八個、Ｓ型掛鉤五支等置物架零件，得手後，其自
    行組合為置物架，並置於其雲林縣元長鄉○○村○○路十六號住處使用。嗣於八
    十八年十二月七日，由欽龍公司人事部副理林文道報警查獲。
二、案經欽龍公司訴由雲林縣警察局虎尾分局報告台灣雲林地方法院檢察署檢察官偵
    查起訴。
    理  由
一、訊據被告乙○○固坦承於右記時地，將告訴人欽龍公司所有之上開物品取回家中
    組合使用之事實，惟矢口否認有何竊犯行，並辯稱：上開物品係不良品，伊拿
    回去時有向總經理之物別助理傅漢賓報告云云。惟查，被告前述犯行，業據欽龍
    公司負責人甲○○、證人林文道證述綦詳。至證人傅漢賓雖於偵查中證稱：伊曾
    任職管理部主管，負責人事、行政管理及生產、倉儲管理，於八十七年十二月至
    八十八年二月間有整理二次不良品，若不堪使用，會以廢鐵賣給外面整理廢鐵業
    者，若有員工需要的，可向伊報備後拿回使用，而乙○○有向伊報備過，當時並
    無規定需由何人同意才可拿回去等語；惟欽龍公司之代表人甲○○於偵查中則稱
    ：公司不良品直接放在廢鐵堆，達一定數量就運走，當廢鐵賣，如有員工需要，
    需經業務部協理或其本人同意，其他人無權同意等語；又傅漢賓當時只負責總務
    及人事行政，並未負責物品管理等語，足認傅漢賓並無同意員工挑東西回去之權
    利。又傅漢賓於八十八年月二月中旬因上班時間喝酒，遭欽龍公司記大過後，又
    表現欠佳，旋即於同年月二十二遭欽龍公司開除之事實，並據甲○○陳明在卷，
    復有傅漢賓記過之公告及退保申報表各一件存卷可憑，因而其與欽龍公司間存有
    嫌隙，要屬可能，衡諸常情，其所為證詞顯有偏頗之虞，故是否可採，已有可疑
    ；參以被告於警訊時已自承：有於八十八年三月間從公司外倉之不良品放置處，
    將公司所有之上開物品取回家使用，伊是用自己之轎車將物品載走，未告訴公司
    主管等語，及八十八年三月間傅漢賓已離開欽龍公司亦無同意之可能等情，益足
    證明被告嗣後稱係經傅漢賓同意等語，並由傅漢賓為與被告供述相呼應之證詞，
    難謂非串證之詞，是傅漢賓所為證詞，要不足採為有利於被告之證據。又傅漢賓
    亦非有同意員工將物品任意取走之權，已如前述，而上述物品即便是不良品，亦
    由欽龍公司當廢鐵賣掉，仍有其價值存在，更何況上開物品並非全係不良品，有
    些亦屬正常品，亦據證人林文道證述無誤，是被告所辯顯係飾卸之詞，而不足採
    信。此外復有贓物認領保管收據一紙在卷可稽，事證明確，其竊犯行堪資認定
    ，應予依法論科。
二、核被告乙○○所為，係犯刑法第三百二十條第一項之竊罪。爰審酌被告前未曾
    受有期徒刑以上刑之宣告，素行尚稱良好，其犯罪之動機、目的，顯為一己之貪
    慾，其竊得之財物價值一萬元，所得尚非甚高及犯後一再藉詞狡飾，態度欠佳等
    一切情狀，量處如主文所示之刑，以資儆懲。
據上論斷，應依刑事訴訟法第二百九十九條第一項前段，刑法第三百二十條第一項，
、罰金罰鍰提高標準條例第一條前段，判決如主文。
本案經檢察官劉仁慈到庭執行職務。
中      華      民      國      八十九      年    二    月    二十九    日
                                         臺灣雲林地方法院刑事第一庭
                                             法  官  莊  秋  燕
右正本證明與原本無異。
如不服本判決，應於判決送達後十日內向本院提出上訴狀( 應附繕本 )。
                                             書記官  周  麗  雲
中      華      民      國      八十九      年    二    月    二十九    日
附錄法條
刑法第三百二十條第一項
意圖為自己或第三人不法之所有，而竊取他人之動產者，為竊盜罪，處五年以下有期
徒刑、拘役或五百元以下罰金。


司法院資訊處製作；財團法人民間司法改革基金會備份。
